【裁判字號】    91,重訴,2734
【裁判日期】    920509
【裁判案由】    給付租金
【裁判全文】
臺灣臺北地方法院民事判決  九十一年度重訴字第二七三四號
    原      告    聯邦票券金融股份有限公司
?
    法定代理人    乙○○
    訴訟代理人    甲○○
                  丁○○
                  丙○○
    被      告    新都里餐廳股份有限公司
?
    法定代理人    戊○○
    訴訟代理人    林宏信律師
    複  代理人    己○○      住台北市○○○路○段五七號十二樓之四
右當事人間給付租金事件，本院判決如左：
    主    文
被告應給付原告新台幣參佰肆拾柒萬玖仟肆佰壹拾貳元及自民國九十一年六月六日起
至清償日止，按年息百分之五計算之利息。
原告其餘之訴駁回。
訴訟費用由被告負擔五分之一，餘由原告負擔。
    事    實
甲、原告方面：
壹、聲明：
一、被告應給付原告新台幣（下同）捌佰柒拾肆萬元，及其中參佰肆拾萬元自民國九
    十年六月六日起至九十年十一月五日止，按年息百分之五計算之利息。其中壹佰
    貳拾陸萬元自民國九十年十一月六日起至九十一年六月五日止，按息百分之五計
    算之利息。其中肆佰零捌萬元自九十一年六月六日起至九十一年十二月五日止，
    按年息百分之五計算之利息。
二、被告應自民國九十一年十二月六日起至九十三年十月六日止，按月於每月六日給
    付原告新台幣陸拾捌萬元，如有任何一期遲延給付，應自該期之七日起至清償日
    止，另給付按年息百分之五計算之利息。
三、對於第一項之請求，請依職權宣告假執行。
貳、陳述：
一、緣原告前曾持對訴外人僑泰建設股份有限公司（下簡稱僑泰公司）、陳居德、劉
    祥宏等之本票裁定及其確定證明書強制執行其對第三人（即本案被告）之租金債
    權，租金每月陸拾捌萬元整，租期自八十八年八月一日起至九十三年十一月一日
    止，此有房屋租賃契約書可稽（證一），並蒙  鈞院核發移轉命令（證二），將
    訴外人對被告之租金債權在新台幣壹億柒仟萬元範圍內移轉於原告，合先敘明。
二、原告於九十年五月具狀執行訴外人對被告之租金債權，並蒙  鈞院於九十年六月
    六日核發執行命令（證三），禁止債務人收取該筆租金債權，第三人亦不得對其
    清償，依該執行命令內容以觀，原告應自九十年六月起即已取得訴外人對被告之
    租金債權，即每月租金新台幣陸拾捌萬元。
三、然原告依該移轉命令向被告請求給付該租金債權時，被告僅給付九十年十一月至
    九十一年五月之部份租金（即每月伍拾萬元計參佰伍拾萬元），其餘租金（即九
    十年六月起至九十一年十一月份止）捌佰柒拾肆萬元，經原告再三向被告催討（
    證四），被告均藉詞拖延不願履行其應給付之租金債務，
四、被告所傳喚之證人徐文雄於九十二年三月六日到庭陳述時表示，該公司（即僑泰
    建設股份有限公司）每月收取之租金均為六十八萬元，五十萬是有協議但未用印
    ，且其從來未收過五十萬元，從證人之陳述可知，被告聲稱出租人同意調降租金
    一事，似僅為徐文雄單方面與被告之協議，並未經過出租人僑泰建設或所有權人
    陳居德之同意，此點可由協議書未用印且租賃契約未作修改可證，是故被告仍應
    按租約每月給付租金六十八萬元。
五、查被告與訴外人僑泰公司於八十八年八月一日簽訂房屋租賃契約書，有效期間為
    五年又三個月，因僑泰公司於八十九年九月間陸續發生財務危機，被告恐租約期
    滿押金無法退還，即與出租人就押金抵付租金三個月達成協議，原告於九十年五
    月追加執行訴外人對被告之租金債權，並已蒙  鈞院於九十年六月核發執行命令
    ，禁止訴外人僑泰公司收取對被告之租金債權或為其他處分，第三人即本案被告
    亦不得對債務人清償，故被告之押金實早於執行命令核發前即已抵付完畢。
六、被告聲稱出租人有口頭協議調降每月租金為新台幣伍拾萬元，按租金給付方式係
    契約之一部份，若出租人同意調降租金，則租賃契約亦應作一修改，始可對抗第
    三人，況僅憑被告片面指稱與訴外人有此協議，卻提不出其協議之真實性，今原
    告依租賃契約請求該租金債權每月新台幣陸拾捌萬元，自屬依法有據。
七、按租賃物為不動產者，因其價值之昇降，當事人得聲請法院增減其租金，但其租
    賃定有期限者，不在此限。此為民法第四百四十二條所明定，另依最高法院四十
    八年台上字第一五三六號判例，即「當事人就不動產所訂之租金，於租賃關係存
    續中，因租賃物價值之昇降，固得聲請法院增減其數額，惟此項聲請，以租約未
    定期限者為限，倘定有期限，則不在准許之列，此觀民法第四百四十二條之規定
    自明。至約定之租金額數，因法律變更致超過法定限度以外者（例如房屋租金超
    過土地法第九十七條之規定），關於超過部份，亦僅生請求權是否存在之問題，
    其與租賃物價值發生昇降之情形既非相同，自亦不得援用該條規定而為增減之聲
    請」。本案之租賃契約係定有期限，是故被告聲請調降租金之請求，似不可採。
八、鈞院已於九十一年四月十七日核發移轉命令在案，惟原告僅取得收取租金之權利
    ，似無權代表訴外人決定是否調降租金，因調降租金與否將影響訴外人對原告債
    務清償之金額。
九、原告於九十年五月執行訴外人僑泰建設對第三人（即本案被告）之租金債權，並
    蒙  鈞院於九十年六月核發執行命令（詳原證三），依該命令訴外人無法收取，
    被告亦不得對其清償，被告自陳曾開立八十九年十一月至九十年十月間一年租金
    即十二張之票據予訴外人，且表明九十年六月至十月之租金已因與訴外人達成協
    議，同意以押金抵付租金且減免二個月而清償（原告對此點真實性仍持保留態度
    ），今希被告提出八十九年十一月至九十年六月該票據兌償之證明。而後鈞院民
    事執行處即命被告解繳該租金至法院，然被告僅解繳九十年十一月至九十一年四
    月份之租金，每月伍拾萬元整，被告亦曾給付原告九十一年五月份之部份租金五
    十萬元，合先敘明。
十、原告於核發執行命令後，即前往該被告公司了解其狀況，經該公司表示因僑泰建
    設營運發生困難，為恐租約期滿押租金無法返還，被告即與僑泰建設達成協議，
    將三個月之押租金抵付九十年一至三月之租金（若被告未給付九十一年四、五月
    之租金者，原告亦將追加給付該部份之租金債權），故原告執行訴外人對被告之
    租金債權時，被告即應按租約每月給付租金新台幣陸拾捌萬元，今原告係依被告
    與訴外人雙方所訂立之租約請求，且出租人並無調降租金之事實，從而原告從被
    告處所受償之金額，即係訴外人僑泰建設對原告所負債務之減少，對於減輕其債
    務之負擔，影響不可謂不大，希在衡量承租人經營困難之際，亦能兼顧出租人（
    即僑泰建設）之權益。
十一、另被告主張系爭租金應以申報總價額核算，然究其租約係自八十八年八月一日
      起算，有效期間五年又三個月，係定有期限之租賃契約，基於當事人雙方私法
      自治、契約自由之原則，並依租賃標的物座落地點、市場行情、承租人承租之
      用途等條件，訂立該房屋租賃契約書（詳原證一），依該租約第四條：租金給
      付方式之規定（三）、第一、二年不調整，第三年起逐年調漲租金百分之五之
      約定以觀，若依被告片面之主張，該約定豈非形同具文，將造成現今實務上基
      於雙方意思自主所訂立之有期限租約發生不確定性，其影響至為深遠，希鈞院
      明察。
十二、今原告依租約執行該租金，即係信賴該租約之效力，況被告於訴外人僑泰建設
      依約收取租金時，均未對其主張應依申報總價額核算，卻於原告依  鈞院執行
      處核發移轉命令向其請求給付租金債權後，以之對抗原告，似有違誠信原則。
十三、依司法院（七三）廳民一字第０六七二號函，「土地法第九十七條之立法用意
      在保護經濟上弱者，即無房屋居住之小市民」，（證五）今被告係一餐飲股份
      有限公司，國內有數家分店，均座落於市區○○○地段，在中國大陸亦有其投
      資之分店，其經營之風格為日式和風料理，屬高單價之餐飲業，其與訴外人簽
      訂之租賃契約亦非一般之制式租賃契約，已就雙方之權利義務表諸於租約內，
      且訴外人亦優待被告三個月裝潢期間免付租金，試問若為無房屋居住之小市民
      ，安能得此優待？故被告並非土地法第九十七條立法意旨所欲保護之對象，其
      依土地法第九十七條請求調降租金實屬無理由。
參、證據：提出下列證據為證。
    證一：房屋租賃契約書影本乙份。
    證二：台灣台北地方法院核發之移轉命令影本乙份。
    證三：台灣台北地方法院核發之執行命令影本乙份。
    證四：存證信函影本乙份。
乙、被告方面：
壹、聲明：
一、原告之訴駁回。
二、如受不利判決，願供擔保，請准宣告免予假執行。
貳、陳述：
一、被告確於八十八年八月一日簽約承租訴外人陳居德所有坐落台北市○○區○○路
    二段一九一號地下一樓應有部分及相關公共設施經營餐廳出租人為陳居德任負責
    人之僑泰公司，約定裝璜期間為三個月，被告預定自八十八年十一月份起開始營
    業；惟因出租人僑泰建設公司與租賃物所在之大樓其他住戶尚有糾葛未清，引起
    住戶之抗爭，導致被告遲至八十九年三月二十九日才得逐漸對外營運，損失至為
    重大，加以本件租賃物因僑泰公司陳居德之財務問題自八十九年九月間起陸續遭
    債權人假扣押查封，一旦進入拍賣程序，被告所投入之鉅額經營、裝璜成本將無
    法回收，辛勤經營累積之客源亦有散迭之虞，對被告自生重大之不利影響，雙方
    原先所議定之租賃條件已因上述諸多重大事件而有變化，故被告乃於九十年二月
    間與出租人達成協議，出租人同意被告自九十年六月份起得逕以押金三個月之租
    金額，抵付租金且減免二個月之租金以補償被告所受之損害，並自九十年十一月
    起將租金調降為每月五十萬元，業據  鈞院傳喚證人即當時負責此項租賃業務之
    僑泰公司前業務部主任徐文雄審明確有以押金、補償金（二個月租金）抵扣租金
    及被告嗣後又給付三個月之押金等情綦詳，雖證人無法明確指出抵扣租金之月份
    ，然此係時隔二年且證人非財務人員所致，核屬正常，然證人既係業務承辦人且
    被告嗣另交付之押租金支票又為其所經手交回僑泰公司，其證言自屬真實可信，
    尚難據此而否認證言之真實或無從採為對被告有利之認定；另租賃關係為不要式
    行為，而證人為代表出租人辦理此項租賃業務之人，其與被告間關於租賃條件變
    更所達成之協議自生效力，無須以書面為之，證人亦肯認上開協議已經生效，原
    告否認其效力，亦無理由；故被告收受  鈞院民事執行處九十一年二月一日所發
    執行命令後，亦具狀陳明債務人僑泰公司於九十年六月至十月間已無租金債權可
    茲收取，且雙方早於九十年初已有口頭協議，自九十年十一月起每月租金調降為
    伍拾萬元等情，並依該執行命令將自九十年十一月起按每月伍拾萬元計算之租金
    交付鈞院民事執行處轉交債權人聯邦票券金融（股）公司，嗣亦依  鈞院民事執
    行處九十一年四月十七日執行命令將九十一年五月份租金伍拾萬元直接交付該債
    權人，詎債權人聯邦票券金融公司竟罔視上開陳報，要求被告須按每月陸拾捌萬
    元之租金標準給付租金並付清九十年六月至十月之租金及九十年十一月起之每月
    租金差額壹拾捌萬元680,000－500,000，已逾被告與出租人間協議之給付範圍，
    被告自無法依該公司之要求辦理。況原告請求被告  給付之租金均逾土地法第九
    十七條第一項規定之上限（詳後述），原告就超逾部分無請求權，被告亦得拒絕
    給付超逾法定上限之租金或租金差額。
二、本件租約簽訂後未滿二個月，台灣地區發生震駭世界之九二一地震，不僅死傷慘
    重，國內之經濟、產業效能開始下滑，失業率上升，肇致消費能力大幅下降，絕
    非被告原先規劃時所得預料，九十年九月間美國發生九一一事件，對美國造成衝
    擊，以美國為最大貿易夥伴之我國自難倖免，各項產業再受重創，對被告之經營
    更是雪上加霜，況國內經濟景氣迄今仍持續惡化，失業率屢創歷年新高記錄，無
    明顯復甦跡象，餐飲業之經營環境更是日趨惡化，營業額均大幅下降，本件縱以
    每月伍拾萬元計算，其租金額亦屬偏高，自有再予調降之必要，且按城市地方房
    屋之租金，以不超過土地及建築物申報總價額年息百分之十為限，土地法第九十
    七條第一項定有明文，屬強制規定，如當事人約定之租金超過此限制，其超過之
    部分無請求權，最高法院四十三年台上字第三九二號著有判例，而本件租賃房屋
    坐落基地之申報價額為壹仟柒佰陸拾壹萬肆仟參佰伍拾伍元（元以下四捨五入，
    下同），其房屋之課稅總現值為壹仟柒佰壹拾柒萬玖仟柒佰元，故本件租賃物土
    地房屋之申報總價額為一七、六一四、三五五元如附表，依土地法第九十七條第
    一項之強制規定，本件租金應以每年參佰肆拾柒萬玖仟肆佰零陸元（即每月貳拾
    捌萬玖仟玖佰伍拾壹元）為上限，原告就超逾部分無請求權，被告依法亦得拒絕
    給付，更得依土地法第九十九條之規定，以超過法定擔保金數額之押租金（一個
    月陸拾捌萬元）抵付房租。被告先前曾多次與原告誠意協商，請原告體念經營環
    境之艱困，合理調降租金，惟因無法達成共識致被告無法核估客觀合理之租金額
    ，絕非原告所謂藉詞拖延不願履行，被告亦願依法定上限之租金額即每月貳拾捌
    萬玖仟玖佰伍拾壹元給付租金，原告超逾上開金額之請求洵無請求權，被告礙難
    同意給付；祈請  鈞院鑒察國內消費能力持續下降，餐飲業經營困頓，並參酌土
    地法第九十七條第一項之規定，酌定合理之租金額，俾便被告得給付租金續予營
    運，不致造成重大虧損，原告亦得按月收取租金而逐漸收回其債權，自符二造利
    益，亦無爭訟必要。
參、證據：提出土地、建物登記謄本為證，並聲請訊問證人徐文雄；聲請本院向台北
    市國稅局大安稽徵所函查系建物之申報總價或課稅現值。
      理    由
一、原告起訴主張其前曾持對訴外人僑泰公司、陳居德、劉祥宏等之本票裁定及其確
    定證明書強制執行其對第三人（即本案被告）之租金債權，租金每月陸拾捌萬元
    整，租期自八十八年八月一日起至九十三年十一月一日止，並蒙  鈞院核發移轉
    命令，將訴外人對被告之租金債權在新台幣壹億柒仟萬元範圍內移轉於原告，鈞
    院於九十年六月六日核發執行命令，禁止債務人收取該筆租金債權，第三人亦不
    得對其清償，原告應自九十年六月起即已取得訴外人對被告之租金債權，即每月
    租金新台幣陸拾捌萬元。原告依該移轉命令向被告請求給付該租金債權時，被告
    僅給付九十年十一月至九十一年五月之部份租金（即每月伍拾萬元計參佰伍拾萬
    元），其餘租金（即九十年六月起至九十一年十一月份止）捌佰柒拾肆萬元，經
    原告再三向被告催討，被告均藉詞拖延不願履行其應給付之租金債務等語。
二、被告則以其確於八十八年八月一日簽約承租訴外人陳居德所有坐落台北市○○區
    ○○路二段一九一號地下一樓應有部分及相關公共設施經營餐廳出租人為陳居德
    任負責人之僑泰公司，約定裝璜期間為三個月，被告預定自八十八年十一月份起
    開始營業；惟因出租人僑泰建設公司與租賃物所在之大樓其他住戶尚有糾葛未清
    ，引起住戶之抗爭，導致被告遲至八十九年三月二十九日才得逐漸對外營運，損
    失至為重大，雙方原先所議定之租賃條件已因上述諸多重大事件而有變化，故被
    告乃於九十年二月間與出租人達成協議，出租人同意被告自九十年六月份起得逕
    以押金三個月之租金額，抵付租金且減免二個月之租金以補償被告所受之損害，
    並自九十年十一月起將租金調降為每月五十萬元；況原告請求被告給付之租金均
    逾土地法第九十七條第一項規定之上限，原告就超逾部分無請求權，被告亦得拒
    絕給付超逾法定上限之租金或租金差額。本件租賃物土地房屋之申報總價額為一
    七、六一四、三五五元如附表二，依土地法第九十七條第一項之強制規定，本件
    租金應以每年參佰肆拾柒萬玖仟肆佰零陸元（即每月貳拾捌萬玖仟玖佰伍拾壹元
    ）為上限，原告就超逾部分無請求權，被告依法亦得拒絕給付，更得依土地法第
    九十九條之規定，以超過法定擔保金數額之押租金（一個月陸拾捌萬元）抵付房
    租。原告超逾上開金額之請求洵無請求權，被告礙難同意給付；請參酌土地法第
    九十七條第一項之規定，酌定合理之租金額，俾便被告得給付租金續予營運等語
    置辯。
三、查原告主張其前曾持對訴外人僑泰公司、陳居德、劉祥宏等之本票裁定及其確定
    證明書強制執行其對第三人（即本案被告）之租金債權，租金每月陸拾捌萬元整
    ，租期自八十八年八月一日起至九十三年十一月一日止，並經本院核發移轉命令
    ，將訴外人對被告之租金債權在壹億柒仟萬元範圍內移轉於原告，本院於九十年
    六月六日並核發執行命令，禁止債務人收取該筆租金債權，第三人亦不得對其清
    償，原告應自九十年六月起即已取得訴外人對被告之租金債權等情，固據其提出
    房屋租賃契約書、本院民事執行處核發之移轉命令、執行命令影本各乙份為證，
    被告固不否認其與僑泰公司間有上開租賃契約存在及本院所為之上開移轉、執行
    命令之事實，惟以上開之辯詞，故本件爭點所在在於九十年六月至十月之租金是
    否已抵扣？九十年十一月起是否僑泰公司與被告有協議調降租金為每月五十萬元
    ？約定租金額是否有土地法第九十七條第一項之適用？
四、又查被告抗辯因系爭房屋之附近住戶抗爭，被告與僑泰公司協議以押租金抵九十
    年六、七、八月及減免九、十月之租金部分，經查證人即原僑泰公司業務部主任
    徐文雄於本院證稱：「九十年以後（被告）怕我們公司倒掉，所以陸續給我們，
    因為沒有書面，所以每個月給我們六十八萬。收了幾次，都是六十八萬，五十萬
    是有協議書但未用印，我從來沒有收過五十萬。當時有押租金的問題，我本來說
    押租金先收，退幾個月給你們，我們有收三個月。九十年幾月時到期，我先收六
    十八萬，票到了押租金有抵租金，延到九十年三月、幾月才營業，所以押租金有
    退幾個月。（本院問：是否抵扣六、七、八這三個月？）我確定是有抵過，因為
    裝潢問題，希望合約往後延，是從九十年正式運作時起算。我只記得有抵押租金
    。（被告訴訟代理人問：有住戶抗爭，導致我們延後開業，所以少付幾個月租金
    ，是否為九、十月？）有抵付，但是不知道是哪幾個月。（被告訴訟代理人問：
    我們抵後是否有再付三個月租金？）九十年時在我離職前去拿的，有去過幾次，
    我領了六十八萬，不知道是兩次還是三次。」等語，可知固得以確定九十年以後
    曾以押租金抵付三個月租金及減免二個月租金，惟證人徐文雄既於九十年其離職
    （九十年十月）前，尚向被告收了幾次之六十八萬租金，可見所謂係抵付九十年
    六月至九十年十月間之租金部分云云，尚無法確定，然證人徐文雄既於九十年十
    月離職前，已向被告收取數次租金，可見至少在九十年十月前之租金，僑泰公司
    已收取完畢，則被告雖無法確切證明抵付租金期間係九十年六、七、八、九、十
    月，惟被告於九十年十月前之租金既已向僑泰公司繳交完畢，從而被告抗辯其九
    十年六月至十月毋庸再支付租金部分，尚可採信。
五、續查被告復抗辯自九十年十一月起九十年十一月起是否僑泰公司與被告有協議調
    降租金為每月五十萬元部分，證人徐文雄證稱：「（本院問：何時正式調降租金
    為五十萬？）印象中大概是七、八月左右。我口頭上有跟他們講，但是票開給我
    們。（被告訴訟代理人問：調降租金部分，你是否表示從九十年十一月計算，因
    為合約到十月？）合約是十月到期，應該是從十一月開始計算。我印象中是從八
    十九年七、八月開始談。（被告訴訟代理人問：調降租金與抵付租金是否雙方達
    成協議？）有同意。沒有書面。」等語，且證人徐文雄原為僑泰公司之業務部主
    任，若無此項協議，當不至作此對僑泰公司不利之證詞，故被告此部分辯詞，應
    為可採，自九十年十一月起僑泰公司與被告間之租金應已調降為五十萬元。
六、按城市地方房屋之租金，以不超過土地及建築物申報總價年息百分之十為限，土
    地法第九十七條第一項定有明文，屬強制規定，如當事人約定之租金超過此限制
    ，其超過之部分無請求權；又按當事人間就約定租金法定租額之限制者，如經承
    租人就超過限制部分之租金已為任意給付，雖不生不當得利之問題，然而承租人
    為任意給付前，出租人就超過限制之租金對於承租人仍無請求權。最高法院四十
    三年台上字第三九二號判例、九十年度台上字第二三七八號判決參酌。查系爭租
    賃房屋坐落基地之申報價額為一千七百六十一萬四千三百五十五元（元以下四捨
    五入，下同），其房屋之課稅總現值為一千七百一十七萬九千七百元等情，有被
    告提出之土地登記謄本及台北市稅捐稽徵處大安分處九十二年一月二十日北市稽
    大安乙字第０九二六００六三三００號函在卷可稽，故本件租賃物土地房屋之申
    報總價額為00000000元，依土地法第九十七條第一項之規定，本件租金
    應以每年三百四十七萬九千四百零五元，即每月二十八萬九千九百五十一元為上
    限，原告就超逾部分無請求權，被告依法亦得拒絕給付。又查被告業給付九十年
    十一月至九十一年五月之租金五十萬元予原告之事實，為兩造所不爭執，故被告
    就九十年十一月至九十一年五月間雖已任意給付超過二十八九千九百五十一元之
    租金，然揆諸前開判決意旨，不生不當得利之問題，惟此亦表示被告自九十年十
    一月至九十一年五月間之租金已給付完畢，原告已無請求權。又揆諸前開四十三
    年台上字第三九二號判例意旨，原告主張九十一年六月至九十一年十一月及九十
    一年十二月六日起至九十三年十月六日止之每月租金六十八萬部分，因被告已主
    張超過土地法第九十七條第一項之強制規定，故超過二十八萬九千九百五十一元
    部分，原告並無請求權。雖原告另主張其因九十一年四月十七日之移轉命令，僅
    取得收取租金之權利，並無權代表訴外人僑泰公司決定是否調降租金云云。然按
    執行法院所發之移轉命令，債務人對於第三人之金錢債權已移轉於債權人，債務
    人即喪失其債權。最高法院六十三年度台上一九六六判例參酌，故被告對僑泰公
    司抗辯之事由，均得對抗原告，故被告抗辯本件租金不得超過每月二十八萬九千
    九百五十一元等語，自得對抗原告，原告此部分主張自不可採。
七、綜上所述，原告請求被告給付自九十一年六月至九十二年五月止（至宣判日），
    每月二十八萬九千九百五十一元之租金，共三百四十七萬九千四百一十二元（28
    9951x12=0000000）及自九十一年六月六日起至清償日止，按年息百分之五計算
    之利息部分，為有理由，應予准許，至九十二年六月六日起至九十三年十月六日
    止，按每月六日給付租金六十八萬元及年息百分之五計算之利息部分，除已超過
    法定限額外，且因被告已表示願以每月租金二十八萬九千九百五十一元給付原告
    ，故此部分將來給付之訴，顯無民事訴訟法第二百四十六條之預為請求之必要，
    故此部分，應無理由，應予駁回。至原告請求本院就本件租金債權依職權宣告假
    執行部分，因本件租賃關係仍存於被告與僑泰公司間，法院僅就租金債權命令移
    轉予原告，故本件請求非屬民事訴訟法第四百二十七條第二項第一款之因定期租
    賃關係所生之爭執涉訟情形，本院自無法依職權宣告假執行，從而被告聲請供擔
    保免為假執行部分，亦毋庸宣告之，併此敘明。
八、因本案事證已臻明確，兩造其餘主張陳述及所提之證據，均毋庸再予審酌，附此
    敘明。
九、結論：原告之訴為一部有理由，一部無理由，依民事訴訟法第七十九條但書，判
    決如主文。
中      華      民      國    九十二    年      五      月      九      日
                                            民事第二庭法      官  黃雯惠
右為正本係照原本作成
如對本判決上訴，須於判決送達後廿日內向本院提出上訴狀
中      華      民      國    九十二    年      五      月      十二    日
                                                      法院書記官  林玗倩
附表：租賃物土地、房屋申報（課稅）價額表
      面積（㎡）      權利範圍          申報價額          總  價
土地：                            （每平方公尺，新台幣、元）
二九八地號：0000  000＼00000  00、三七三元        一四、六六０、０一
                                                        三‧三五元
二九九地號：三二三    742＼00000  000、三七四‧四元  二、七六五、一三二
                                                        ‧０九五元
二九九－四地號：一二五256＼00000  00、一二八元        一八九、二０九‧六
                                                        元
屋房：
二五七九建號：        全部        １．房屋課稅總現值：一七、一七九、七００
元一五四四．九九                  ２．含共同使用部分二四七八建號，應有部分
                                      一萬分之四七七


司法院資訊處製作；財團法人民間司法改革基金會備份。
